臺灣苗栗地方法院宣示判決筆錄　　　　　 96年度訴字第376號
公　訴　人　臺灣苗栗地方法院檢察署檢察官
被　　　告　丙○○
　　　　　　丁○○
上列被告因恐嚇等案件，經檢察官提起公訴（94年度偵字第4806
號），本院合議庭裁定改依簡式審判程序，定於中華民國96年10
月16日下午4時許，在本院第9法庭宣示判決，出席職員如下：
　　　　　　　　審判長法　官 吳國聖
法官起立朗讀判決主文、犯罪事實要旨、處罰條文、附記事項，
及告以上訴限制、期間並提出上訴狀之法院，且諭知記載其內容
：
一、主  文：
    丙○○共同犯毀損他人物品罪，處拘役肆拾日，如易科罰金
    ，以銀元參佰元即新臺幣玖佰元折算壹日；減為拘役貳拾日
    ，如易科罰金，以銀元參佰元即新臺幣玖佰元折算壹日。又
    共同犯恐嚇危害安全罪，處拘役肆拾日，如易科罰金，以銀
    元參佰元即新臺幣玖佰元折算壹日；減為拘役貳拾日，如易
    科罰金，以銀元參佰元即新臺幣玖佰元折算壹日。應執行拘
    役參拾日，如易科罰金，以銀元參佰元即新臺幣玖佰元折算
    壹日。緩刑貳年，並應向被害人戊○○給付新臺幣貳萬貳仟
    伍佰元，給付方式為：九十六年十月十五日給付新臺幣壹萬
    貳仟伍佰元，九十六年十一月十五日給付新臺幣壹萬元。
    丁○○共同犯毀損他人物品罪，處拘役肆拾日，如易科罰金
    ，以銀元參佰元即新臺幣玖佰元折算壹日；減為拘役貳拾日
    ，如易科罰金，以銀元參佰元即新臺幣玖佰元折算壹日。又
    共同犯恐嚇危害安全罪，處拘役肆拾日，如易科罰金，以銀
    元參佰元即新臺幣玖佰元折算壹日；減為拘役貳拾日，如易
    科罰金，以銀元參佰元即新臺幣玖佰元折算壹日。應執行拘
    役參拾日，如易科罰金，以銀元參佰元即新臺幣玖佰元折算
    壹日。緩刑貳年，並應向被害人戊○○給付新臺幣貳萬參仟
    元，給付方式為：九十六年十月十五日給付壹萬貳仟元，九
    十六年十一月十五日給付壹萬壹仟元。
二、犯罪事實要旨：
    丙○○、丁○○及乙○○（另行審結）因不滿戊○○、己○○兄弟為不同陣營縣議員候選人助選，竟共同基於毀損他人
    物品及恐嚇危害安全之犯意聯絡，(一)於民國94年12月4 日下
    午2 時10分許，由丙○○駕駛車號7N-5348 號（起訴書誤載
    為7N-5438 號）休旅車搭載乙○○及丁○○，至戊○○位於
    苗栗縣泰安鄉梅園村2 鄰梅園30號住處，由乙○○持建築用
    鋁質水平尺與丙○○下車，丙○○在屋外等候，乙○○1 人
    進入屋內，並基於傷害之不確定故意（此傷害部分，非丙○○、丁○○所可預見），以上開鋁質水平尺砸毀房間內化妝
    檯玻璃，碎片擊中房間內戊○○之母甲○○，造成甲○○受
    有左手挫傷、左手表淺開放性傷口及左耳垂挫傷之傷害，乙○○又基於毀損他人物品之犯意，持上開鋁質水平尺砸毀戊○○所有之MQ-5306 號（起訴書誤載為MQ-530 5號）自用小
    客車左側三面玻璃，足以生損害於戊○○。(二)另於同日下午
    2 時20分許，3 人再共同駕車至己○○位於苗栗縣泰安鄉梅
    園村2 鄰31之1 號住處，3 人一起下車，乙○○並手持上開
    水平尺，向己○○等人恫嚇稱：「你們這些叛徒，我來清算
    你們」，丙○○在旁並以「我叫我兄弟，你叫你的兄弟…，
    你們全部跟我到梅象大橋來談談」等加害生命、身體之事，
    而丁○○則在旁大聲叫囂，致生危害己○○等人生命、身體
    之安全。
三、處罰條文：
    刑法第305條、第354條。
四、附記事項：
  (一)被告等犯罪所用之建築用鋁質水平尺1 支，所在不明，未據
    扣案，亦非違禁物，為免日後執行困難，爰不予宣告沒收，
    附此敘明。
  (二)經查，被告丙○○、丁○○2 人均未曾因故意犯罪受有期徒
    刑以上刑之宣告，有臺灣高等法院被告前案紀錄表1 份在卷
    足憑，公訴人與被告協商之內容為，被告願受各罪名各處拘
    役40日：減為拘役20日，定應執行刑拘役30日之科刑，並願
    接受2 年之緩刑宣告，且被告願依民事賠償合解書約定，給
    付被害人戊○○損害賠償金額，此有民事賠償合解書及協商
    程序紀錄表各1 紙附卷可參。又被告2 人因一時失慮，偶罹
    刑典，且已與被害人達成和解，本院綜核各情，認上開拘役
    之宣告，及被告丙○○願於96年10月15日、96年11月15日，
    分別支付新臺幣1 萬2 千5 百元、1 萬元予被害人之負擔，
    被告丁○○願於96年10月15日、96年11月15日，分別支付新
    臺幣1 萬2 千元、1 萬1 千元予被害人之負擔（此部份均得
    為民事強制執行），已足策其自新，所宣告之刑，以暫不執
    行為適當，爰併諭知被告丙○○、丁○○2 人均緩刑2 年，
    以啟向上。
  (三)被告等之犯罪時間係在96年4 月24日以前，所犯為刑法第30
    5 條、第354 條之罪，悉合於中華民國96年罪犯減刑條例規
    定之減刑條件，應依該條例第2 條第1 項第3 款、第7 條規
    定減其宣告刑2 分之1 ，減為如主文所示之刑，併依同條例
    第9 條及修正前刑法第41條第1 項前段之規定，諭知易科罰
    金之折算標準。
五、協商判決除有刑事訴訟法第455 條之4 第1 項第1 款於本訊
    問程式終結前，被告撤銷協商合意或檢察官撤回協商聲請者
    ；第2 款被告協商之意思非出於自由意志者；第4 款被告所
    犯之罪非第455 條之2 第1 項所定得以協商判決者；第6 款
    被告有其他較重之裁判上一罪之犯罪事實者；第7 款法院認
    應諭知免刑或免訴、不受理者情形之一，及違反同條第2 項
    「法院應於協商合意範圍內為判決；法院為協商判決所科之
    刑，以宣告緩刑或2 年以下有期徒刑、拘役或罰金為限」之
    規定者外，不得上訴。
六、如有前項得上訴之情，若不服本件判決，得自收受判決筆錄
    送達之日起10日內，向本院提出上訴書狀，上訴於第二審法
    院。
中　　華　　民　　國　　96　　年　　10　　月　　16　　日
                  台灣苗栗地方法院刑事第三庭
                              法　官　吳國聖
                              書記官　陳玲君
以上正本與原本無異。
   　　                     　書記官　陳玲君
中　　華　　民　　國　　96　　年　　10　　月　　16　　日
附錄論罪科刑法條：
中華民國刑法第305條(恐嚇危害安全罪)
以加害生命、身體、自由、名譽、財產之事，恐嚇他人致生危害
於安全者，處2 年以下有期徒刑、拘役或300 元以下罰金。
中華民國刑法第354條 （毀損器物罪）
毀棄、損壞前二條以外之他人之物或致令不堪用，足以生損害於
公眾或他人者，處2 年以下有期徒刑、拘役或500 元以下罰金。
